Dirección

Calle 25F #33-32 111321, Bogotá, Colombia

José Gregorio Rincón

Ingeniero Catastral y Geodesta

Celular

Perfil

+57 319 240 5609

eMail

igregoriorincon@ gmail.com Amplia experiencia en proyectos de implementación e integración de Sistemas de Información, en especial con información geográfica (ESRI ArcGIS – OpenSource), generación de metodologías orientadas a la solución de problemas espaciales y administración de datos alfanuméricos y geográficos así como con aplicaciones personalizadas. Análisis y procesamiento de datos sociales, geofísicos y espaciales usando técnicas geoestadísticas. Modelamiento y Desarrollo de Bases de Datos Espaciales y Alfanuméricas.

Tarjeta Profesional

Experiencia Profesional

25222-314854 CND

2016 Asistente de Investigación Universidad Militar Nueva Granada, Colombia

> Apoyo en la investigación de modelos de ciudades 3D y su publicación con servicios web.

Programación



2012 - 2015 Analista de Datos Geofísicos

Servicio Geológico Colombiano, Colombia Apoyo en la generación del Mapa Tectónico de la cuenca del Valle Medio del Magdalena. Generación del mapa de profundidad de Mohorovicic. Apoyo en la generación del Mapa de la Profundidad de la Isoterma de Curie para Colombia v0 usando el método de Spector y Grant. Apoyo en la generación de cartografía magnetométrica y desarrollo de aplicaciones GIS. Contratos 242/2012, 1068/2012, 276/2013, 212/2014 y 121/2015.

2011 - 2014 **DBA** Geográfico IGAC, Colombia

Administración de Bases de Datos Geográficas para la subdirección de Cartografía y Administración del Sistema SIGOT para el GIT de Planeación. Contratos 9601/2011, 10650/2012, 12368/2013 y 14529/2014.

SIG

2011 - 2011

DBA y Desarrollador Web

Enésima Ltda., Colombia

Programación de la Base de Datos SQL Server 2008 para el sistema de Información Inmobiliaria de la Caja Promotora de Vivienda Militar y Policía (CAPROVIMPO) - RUCIV.

2004 - 2011

Coordinador SIG, DBA y Desarrollador Web

Eninco Ltda., Colombia

Participación directa en la ejecución, planeación, desarrollo y puesta en producción de proyectos con diferentes entidades, p.ej.:

- Dirección de Derechos Humanos del Ministerio de Justicia y del Interior.
- Unidad Administrativa Especial de Catastro Distrital Bogotá.
- Planeación Distrital Bogotá.
- Acción Social de la Presidencia de la República.
- Empresas Públicas de Medellín (EPM).
- Corporación Autónoma Regional de Cundinamarca (CAR).
- Órgano de Normalización Técnica Costa Rica
- Generación del Catastro y Mapa Tenencial de la Región Metropolitana de Panamá (Zona 4) para el PRONAT - Panamá



Sistemas **Operativos**



SGBD Mongo SQL

Server

2002 **Desarrollador GIS** IDEAM, Colombia

Diseño, Implementación y Programación de Modelos Ambientales para la subdirección de Geomorfología y Suelos del Instituto de Meteorología y Medio Ambiente.

2001 - 2003 QC Metadatos NTC-4611

Tempra Energy Services Ltd., Colombia

Control de Calidad de imágenes escaneadas y Captura de Metadatos sobre la Norma NTC-4611 de los Datos Geocientificos de Exploración y Producción

de Ecopetrol.

1998 - 2000 Coordinador de Sistemas y DBA Oracle 7

Bonvel Ltda.. Colombia

Gestión informatica del Proyecto de Preservación Integrada de Historias de pozo y datos Geocientíficos de Exploración y Producción de Ecopetrol.

Personalidad

DB

Oracle



Educación

En Curso Especialización en Geomática Universidad Militar Nueva Granada, Colombia

> Áreas Principales: Sistemas de Información Geográfica, Modelamiento de ciudades en 3D, Geoestadística, Sensores remotos.

2015 Ingeniería Catastral y Geodesia

Universidad Distrital FJDC, Colombia

Áreas Principales: Geodesia, Sensores Remotos, Planeación municipal, Catastro y Avalúos, Sistemas de Información Geográfica, Programación.

Español **** Inglés ★★★★

Publicaciones

W. Quintero, R. A. Ladino, J. G. Rincón, et. al.

Mapa de la profundidad a la Isoterma de Curie para Colombia v. 0

(Incluye Mapa Escala 1:3.500.000, Informe Técnico y Anexos Geológicos) Servicio Geológico Colombiano (SGC), Bogotá, Colombia, 2014

Otros

Se autoriza el uso de la información contenida en este Curriculum de acuerdo a las disposiciones previstas en la Ley 1581 de 2012.

28 de marzo de 2016

José Gregorio Rincón Albarracín

[&]quot;Somewhere, something incredible is waiting to be known" — Carl Sagan